臺灣板橋地方法院刑事裁定　　　　　　94年度交聲字第1985號
原處分機關　交通部公路總局臺北區監理所板橋監理站
異　議　人
即受處分人　甲○○
上列異議人因違反道路交通管理處罰條例案件，對於交通部公路
總局臺北區監理所板橋監理站於民國94年11月14日以板監裁字裁
41-AB0000000號所為之處分（原舉發案號：臺北市政府警察局北
市警交大字第AB0000000 號），聲明異議，本院裁定如下：
    主  文
異議駁回。
    理  由
一、原處分機關以：異議人即受處分人甲○○所有之車牌號碼GF
    I-956 號重型機車，於民國（下同）94年9 月2 日（依採證
    照片上之日期為94年9 月2 日，舉發通知單及裁決書將違規
    時間誤載為94年9 月5 日）16時54分許，於台北市○○○路
    ○ 段178 號，因「在禁止臨時停車處所停車」之違規，為臺
    北市政府警察局交通警察大隊執勤員警依據採證照片逕行舉
    發，嗣異議人曾於94年9 月22日向原處分機關提出陳述書，
    經原處分機關函轉舉發機關查證無誤後，爰依道路交通管理
    處罰條例第56條第1 項第1 款規定，裁處罰鍰新臺幣（下同
    ）600 元。
二、聲明異議意旨略以：伊在大陸做銷售，從護照出入境可以看
    出在案發之日，伊已出國1 個月，如果伊要出國，怎會把車
    停在違規之處？再者，如果認是將機車借給別人，伊理應會
    找借車之人要錢。又警員巡邏1 個月才發現伊違規嗎？故機
    車應是被別人挪到違規之處云云，爰依法聲明異議，請求撤
    銷原處分。
三、按汽車駕駛人在禁止臨時停車處所停車者，處罰鍰600 元以
    上1200元以下罰鍰，道路交通管理處罰條例第56條第1 項第
    1 款訂有明文。又人行道不得臨時停車及汽車在禁止臨時停
    車處所不得停車，道路交通安全規則第111 條第1 項第1 款
    及同法第112 條第1 項第1 款，亦定有明文。
四、經查：
（一）本件原舉發機關臺北市政府警察局松山分局以受處分人即
      異議人甲○○所有車牌號碼為GIF-956 號重型機車，於94
      年9 月2 日16時54分許，停放於臺北市○○○路○ 段178
      號之禁止停車處所停車，經拍攝相片逕行舉發，嗣由原處
      分機關以其違反道路交通管理處罰條例第56條第1 項第1
      款之規定，裁處罰鍰新臺幣（下同）600 元，此有臺北市
      政府北市警交大字第AB0000000 號舉發違反道路交通管理
      事件通知單影本、採證照片影本、臺北市政府警察局松山
      分局函、交通部公路總局臺北區監理所板監違字第裁41-A
      B0000000號裁決書影本各1 紙等存卷足據。
（二）異議人所有之GIF-956 號重型機車有於前述時、地停放於
      舉發地點，為異議人於陳述書及聲明異議狀中所不爭執，
      亦有舉發現場照片1 幀附卷可按。又觀諸卷附照片所示，
      異議人停放機車之處旁邊劃設有明顯之停車格，並於異議
      人停車處所上方明顯可見「禁止停車」之禁止標誌，其下
      並有「除機車停車格位外禁止停車」之標誌，可見該處除
      了主管機關依據職權所劃設之停車格為准許停車之處所外
      ，其餘業經劃設為禁止臨時停車路段誠屬明確。又異議人
      提出其出入境證明，欲證明不可能違規停車之情，然異議
      人之出入境證明，客觀上僅能證明異議人於本件違規事實
      發生時，異議人不在國內之事實，尚不足以證明其無違規
      停車之事實。再者，異議人僅空言指出其機車被他人移置
      於停車格外，復並無法提出任何積極證據以供本院調查，
      並作出有利於異議人之認定，故該管警察機關，依斯時既
      存之違規客觀事實逕為掣單舉發，核該行政作為並無不當
      ，附此敘明。至於異議人所辯，員警怎可能於巡邏1 個月
      才發現伊的違規事實，與本件違規事實無涉，異議人不得
      以此解免其行政責任。
五、綜上所述，本件事證明確，異議人前揭違規停車之事實堪以
    認定。是原處分機關以異議人上開違規行為明確，裁處600
    元之罰鍰，揆諸上述，應無任何違法或不當之處，至為顯然
    。茲異議人雖不服原處分機關所為上開裁決書之處分，而聲
    明異議，惟其空言指摘云云，顯無理由，應予駁回。
據上論斷，應依道路交通案件處理辦法第19條，裁定如主文。
中    華    民    國    94    年    11    月    25    日
                  交通法庭           法  官  吳幸娥
上正本證明與原本無異。
如不服本裁定，應於送達後5日內，向本院提出抗告狀。
                                     書記官  洪惠玲
中　　華　　民　　國　　94　　年　　11　　月　　25　　日
